【裁判字號】    97,上易,249
【裁判日期】    970201
【裁判案由】    毒品危害防制條例
【裁判全文】
臺灣高等法院臺中分院刑事判決         97年度上易字第249號
上  訴  人
即  被  告  甲○○
                    （
上列上訴人因違反毒品危害防制條例案件，不服臺灣臺中地方法
院96年度易字第6095號中華民國96年12月31日第一審判決（起訴
案號：臺灣臺中地方法院檢察署96年度毒偵字第6075號），提起
上訴，本院判決如下：
    主  文
上訴駁回。
    理  由
一、按協商判決，除有刑事訴訟法第455條之4第1項第1款於訊問
    程序終結前，撤銷合意或撤回協商聲請者；第2款被告協商
    之意思非出於自由意志者；第4款被告所犯之罪非第455條之
    2第1項所定得以聲請協商判決者 ；第6款被告有其他較重之
    裁判上一罪之犯罪事實者 ；第7款法院認應諭知免刑或免訴
    、不受理者 。或協商判決違反同條第2項「法院應於協商合
    意範圍內為判決；法院為協商判決所科之刑，以宣告緩刑或
    二年以下有期徒刑、拘役或罰金刑為限」之規定者，不得上
    訴，刑事訴訟法第455條之10第1項定有明文。又同法第367
    條前段：「第二審法院認為上訴有第362條前段之情形者，
    應以判決駁回之」、同法第372條規定：「第367條之判決上
    訴時，第二審法院認其為無理由而駁回上訴，或認為有理由
    而發回該案件之判決，得不經言詞辯論為之」，此程序依同
    法第455條之11第1項規定對於協商判決之上訴準用之。
二、上訴人即被告（下稱被告）甲○○上訴意旨略以：原審法院
    判決量刑太重云云。惟查本件被告甲○○因違反毒品危害防
    制條例案件，經檢察官提起公訴，於第一審言詞辯論終結前
    ，檢察官請求並經原審法院同意，就被告願受科刑之範圍事
    項於審判外進行協商，經當事人雙方合意且被告認罪，由檢
    察官聲請原審法院改依協商程序而為判決，協商中被告表示
    所願受科之刑為有期徒刑7月，已逾有期徒刑6月，且因未受
    緩刑宣告，被告未選任辯護人，原審法院乃依同法第455條
    之5第1項規定指定公設辯護人為辯護人以協助進行協商，並
    在協商合意範圍內為判決，有原審準備程序筆錄可稽（見原
    審卷宗第30頁），經核於法並無不合；又本件亦無刑事訴訟
    法第455條之4各款所列情形，揆諸上揭說明，依法不得上訴
    ，被告上訴指摘原審判決量刑太重云云，為不合法，應予駁
    回，並不經言詞辯論逕行判決之。
據上論斷，應依刑事訴訟法第455條之11第1項、第367條前段 、
第372條，判決如主文。
中    華    民    國    97    年    2     月    1     日
            刑事第七庭  審判長法  官  林  榮  龍
                              法  官  張  惠  立
                              法  官  鄭  永  玉
上列正本證明與原本無異。
不得上訴。
                              書記官    瑞  芳
中    華    民    國    97    年    2     月    1     日


司法院資訊處製作；財團法人民間司法改革基金會備份。
